# 营改增后房地产企业税务处理？

提问人：茶前饭后 时间：2016-10-26 15:44:48
刚刚做了个发债，要补充个本年 930 一期的报表，遇到营改增的问题，公司在 15 年保障房建设按照代建项目3%计提了营业税及附加税，现在要做今年 930 报表，请问： 1 、对以前年度计提但未缴纳的营业税怎么处理？ 2 、本年是不是要按照价内税计提3%的增值税？如有细节处理，望多指点！多谢多谢！

回答人：chenyiwei
1 、建议查阅税法规定并与主管国税、地税机关沟通确定其处理。如果截至 2016 年 4 月 30 日，这部分收入在原营业税法下对应的营业税纳税义务确实尚未发生，到 5 月以后发生纳税义务时就应当缴纳增值税。此时，应在 5 月 1 日（或者可以在合理预见到将发生这种情形时，在财税[2016]36号文的发布之日即 3 月 23 日）将原先确认的应交营业税和营业税金及附加冲回，按增值税的规定重新确认相应的纳税义务并调整收入。 2 、简易计税方法下的增值税也仍然是价外税。